Inventaris van het archief van de Onder-prefect en Districtscommissaris van het arrondissement Dordrecht, (1803) 1811-1813 (1815)
Nationaal Archief, Den Haag
- ARCHIEF VAN DE ONDER-PREFECT VAN HET ARRONDISSEMENT DORDRECHT, (1803) 1811 - 1813 (1815), I
  - BIJZONDER
    - Militaire zaken, K.
      - Overige militaire zaken, 6.
        - Stukken betreffende het aanwerven door de "commissaire de Marine" van timmerlieden voor de Marinewerf te Rotterdam, 1811; 235; 1 omslag
        - Stukken betreffende de verzorging van gepensioneerde militairen, 1811 - 1813; 236; 1 omslag
    - Onderwijs, L.
      - Brieven van de prefect met het verzoek om inlichtingen over latijnse scholen, kweekscholen en rijscholen, 1811; 237; 5 stukken
      - Stukken betreffende de aanstelling en betaling van schoolmeesters, 1811, 1813; 238; 4 stukken
      - Staten van onderwijzers; met vermelding van het aantal leerlingen, de aard van het onderwijs en de betaling van de onderwijzers, 1812 - 1813; 239; 1 omslag
      - Brieven van maires met het verzoek om een abonnement op het dagblad Bijdragen ter bevordering van het onderwijs en de opvoeding, 1813; 240; 5 stukken
    - Openbare orde en veiligheid, M.
      - Stukken betreffende de aanstelling en betaling van nachtwachten, 1811; 241; 1 omslag
      - Brieven van de prefect betreffende het goedkeuren van gemeentelijke politiereglementen; met bijlagen, 1811; 242; 1 omslag
      - Stukken betreffende de benoeming door de maires van commissarissen van politie en de betaling van deze, 1811; 243; 1 omslag
      - Stukken betreffende het aanvragen door maires van benodigdheden voor de politieadministratie, 1811; 244; 3 stukken
      - Stukken betreffende de voorbereidingen voor de rondreis van de keizer door het arrondissement in oktober 1811, 245; 1 omslag
      - Brieven van de prefect betreffende het toezicht op toneelvoorstellingen, 1811; 246; 3 stukken
      - Stukken betreffende het organiseren van jaarmarkten, 1811; 247; 1 omslag
      - Brieven van de prefect betreffende het toezicht van de maires en commissarissen van politie op drukwerk, 1811; 248; 2 stukken
      - Stukken betreffende het verstrekken door de prefect van vergunningen voor wapens, bestemd voor de jacht, 1811 - 1812; 249; 1 omslag
      - Brieven van de maires met verslagen van branden, 1811 - 1812; 250; 1 omslag
      - Stukken betreffende het huisvesten van de gendarmerie, 1811 - 1812; 251; 1 omslag
      - Stukken betreffende het sluiten van openbare gelegenheden, het optreden tegen vechtpartijen en ordeverstoringen en het doen van aangifte hiervan door de gemeentelijke autoriteiten aan de prefect, 1811 - 1812; 252; 1 omslag
      - Stukken betreffende het functioneren, de betaling en benoeming van veldwachters; met bijlagen, 1811 - 1813; 253; 1 omslag
      - Stukken betreffende de vieringen van de verjaardag van de keizer op 15 augustus, de kroning op 1 december, de geboorte van de koning van Rome en algemene openbare feesten, 1811 - 1813; 254; 1 omslag
      - Brieven van de maires houdende opgave van het aantal lantaarns en brandspuiten, met vermelding van de kosten voor onderhoud, 1812; 255; 1 omslag
      - Stukken betreffende een oproer van Orangisten in IJsselmonde, 1813; 256; 2 stukken
    - Openbare werken, N.
      - Stukken betreffende het onderhoud van de beurs van Dordrecht, 1811; 257; 4 stukken
      - Brieven van de prefect betreffende de methode om een bestek op te stellen, 1811; 258; 2 stukken
      - Brieven van de prefect betreffende aanplakbiljetten van aanbestedingen van publieke werken, 1811; 259; 1 omslag
      - Stukken betreffende het onderhoud en reparatie aan openbare gebouwen in Cillaarshoek, 1811 - 1812; 260; 1 omslag
    - Verkeer en waterstaat, O.
      - Brieven van de prefect betreffende de organisatie van het postverkeer en de vrijdom van porti, 1811; 261; 1 omslag
      - Brieven van de prefect met verzoeken om een overzicht te geven van de straten, wegen en kanalen en de opbrengsten van de tollen en sluizen, 1811; 262; 1 omslag
      - Stukken betreffende diverse ongelukken met schepen en het onder Franse vlag brengen van schepen, 1811; 263; 1 omslag
      - Staten van de inkomsten uit licht- en bakengelden; met bijlagen, 1811; 264; 1 omslag
      - Stukken betreffende het verstrekken van schepen door maires voor het vervoer van hout naar de haven van Antwerpen, 1811; 265; 5 stukken
      - Stukken betreffende het door de maires verstrekken van vergunningen voor vervoer, 1811 - 1812; 266; 1 omslag
      - Stukken betreffende de regeling van de veerdiensten en beurtvaarten door de onder-prefect en maires, 1811 en 1813; 267; 1 omslag
      - Stukken betreffende de aanbesteding van het onderhoud en reparatie van wegen, dijken en kanalen, 1811 - 1813; 268; 1 omslag
      - Brieven van de maires houdende opgaven van het aantal personen en rijtuigen, dat overgezet kan worden met de aanwezige veerschepen en een staat van alle veren in het arrondissement, 1811 en 1813; 269; 1 omslag en 1 stuk
      - Staten van het aantal bruggen per gemeente, met vermelding van de kosten van het onderhoud, 1812; 270; 1 omslag
      - Brieven van de maires betreffende de staat en het beheer van de gemeentelijke havens, 1812; 271; 1 omslag
      - Staten van beurtschepen, met vermelding van de dienstregeling en de tarieven en een staat van de kosten voor het vervoer van 50 kg goederen per beurtveer, 1812; 272; 1 omslag en 1 stuk
      - Brieven van de maires betreffende de opbrengsten en kosten van de veerdiensten in hun gemeenten, 1812; 273; 1 omslag
      - Stukken betreffende een vergoeding aan H. van Gangelen uit Heukelum voor verrichte diensten bij de watersnoodramp van 1809, 1812; 274; 4 stukken
    - Volksgezondheid, P.
      - Brieven van de prefect met verzoeken om inlichtingen over vaccinatie, 1811; 275; 1 omslag
      - Stukken betreffende een verzoek van apothekers uit Gorinchem om handhaving van de wet en beter toezicht op de apothekers in hun gemeente, 1811; 276; 2 stukken
      - Stukken betreffende kerkhoven en begraafkosten; met bijlagen, 1811; 277; 1 pak
      - Stukken betreffende de oprichting van een "Societé maternelle", een organisatie van kraamvrouwen, de aanstelling van vroedvrouwen en de opleiding van deze, 1811 - 1812; 278; 1 omslag
      - Stukken betreffende enige gevallen van besmettelijke ziekten, 1811 - 1813; 279; 1 omslag
      - Stukken betreffende de benoeming van artsen, de betaling van artsen voor de armen en het hebben van een huisapotheek door artsen; met een aparte opgave van de artsen in Ridderkerk en 's-Gravendeel, 1811 - 1813; 280; 1 omslag
- ARCHIEF VAN DE RAAD VAN HET ARRONDISSEMENT DORDRECHT, 1811 - 1813, II
  Zie ook inv.nr. 60 voor stukken over de instelling van de arrondissementsraad.
  - Notulen van de raad van het arrondissement Dordrecht, 1811 augustus 7 - 1813 juni 4; 281; 1 deel
  - Stukken ingekomen bij de raad van het arrondissement Dordrecht, 1811 - 1813; 282; 1 pak
  - Agenda van ingekomen stukken, 1811 - 1813; 283; 1 stuk
  - Brief van A. van Zuylen van Nyevelt, lid van de raad van het arrondissement Dordrecht waarin hij het archief van de raad overdraagt aan de onder-prefect; met bijlagen, 1813 juli 3; 63
- ARCHlEF VAN DE DISTRICTSCOMMISSARIS VAN DE ARRONDISSEMENTEN DORDRECHT EN GORINCHEM, (1812) 1813 - 1815, II
  - ALGEMEEN
    - Ingekomen stukken, 1813 - 1815; 284-289; 6 pakken
      Met hiaten.
      - 1813 dec, nrs. 1 - 105 1814 jan, nrs. 1 - 110, 284
      - 1814 feb, nrs. 111 - 206, 285
      - 1814 mrt - mei, nrs. 207 - 425, 286
      - 1814 jun - aug, nrs. 427 - 593, 287
      - 1814 sep - dec, nrs. 594 - 748, 288
      - 1815 jan - feb, nrs. 1 - 43, 289
    - Agenda's van ingekomen stukken, 1813 - 1815; 290-292; 2 katernen en 1 pak
      - 1813 dec, 290
      - 1814, 291; 1 pak
      - 1815 jan - mrt 1, 292
    - Gerubriceerde agenda van ingekomen stukken, 1814 jan 1 - 3; 293; 1 katern
    - Minuten van uitgaande brieven aan de commissaris-generaal van het departement van de Monden van de Maas, later gouverneur van ZuidHolland, 1813 - 1815; 294-296; 2 omslagen en 1 pak
      - 1813 dec, 294
      - 1814, 295; 1 pak
      - 1815 jan-feb, 296
    - Minuten van uitgaande brieven aan de burgemeesters en andere autoriteiten., 1813 - 1815; 297-299; 2 omslagen en 1 pak
      - 1813 dec, 297
      - 1814, nrs. 1-273, 298; 1 pak
      - 1815 jan - feb, nrs. 1 - 28, 299
    - Circulaires aan de burgemeesters, nrs. 1 - 51, 1814; 300; 1 omslag
  - BIJZONDER
    - Belastingen, A.
      - Stukken betreffende de ontvangstbevestiging van bij de generale thesaurie gedane stortingen door de particuliere ontvanger van het arrondissement Dordrecht, 1811 - 1815; 43; 1 pak
      - Register van belastingen ontvangen door de particuliere ontvanger van het arrondissement Dordrecht over de periode 1813 december - 1814 december, 1813 - 1814; 301; 1 deel
      - Staten van belastingen ontvangen door de particuliere ontvanger van het arrondissement Dordrecht over de periode 1813 december - 1815 februari, 1813 - 1815; 302; 1 omslag
      - Staat van de aantallen bebouwde en onbebouwde percelen in de gemeenten van het arrondissement Gorinchem, 1814; 303; 1 stuk
      - Brief van de controleur van de directe belastingen in het arrondissement Dordrecht met verzoek om inlichtingen over een bijgevoegd bezwaarschrift, 1814; 304; 1 stuk
        Het bezwaarschrift ontbreekt.
      - Brief van de commissaris-generaal van het departement van de Monden van de Maas betreffende de vrijwaring voor belastingambtenaren van tolgelden, 1814; 305; 1 stuk
    - Bestuur, B.
      - Brief van de districtscommissaris aan prins Willem van Oranje Nassau met de verklaring, dat alle gemeenten van de arrondissementen Dordrecht en Gorinchem de Prins als soeverein vorst aanvaarden en hem hun aanhankelijkheid betuigen; klad, 1814; 306; 1 stuk
      - Brieven van burgemeesters met opgave van de vrijwillige giften uit de gemeenten ten behoeve van de staatskas, 1813 - 1814; 307; 1 pak
      - Brief van de burgemeester van Werkendam met opgave van de polderbesturen en dijkscollegiën in het land van Altena, 1814; 308; 1 stuk
      - Brieven van burgemeesters met opgave van de gebouwen, die bij de overheid in gebruik zijn, 1814; 309; 4 stukken
      - Brief van de burgemeester van Schoonrewoerd betreffende een rekest van H. Achterbergh, schoolhouder te Heicop, 1815; 310; 1 stuk
        Het rekest ontbreekt.
    - Gemeenten, C.
      - Staten van leden van de gemeentebesturen, 1814; 311; 1 omslag
      - Brief van het polderbestuur van Hoogblokland betreffende de vraag of de landerijen, genaamd "Sooijslagen", toebehoren aan de polder of aan de gemeente, 1814; 312; 1 stuk
      - Brief van een aantal ingezetenen van Arkel en Rietveld met het verzoek om hun gemeenten af mogen te scheiden van Spijk, Kedichem en Oosterwijk, 1814; 313; 1 stuk
    - Handel en nijverheid, D.
      - Brieven van burgemeesters betreffende de opgave van prijzen van diverse levensmiddelen; met bijlage, 1814; 314; 3 stukken
    - Justitie, E.
      - Stukken betreffende de vergoeding van de kosten voor het onderhoud van gevangenen, 1813 - 1814; 315; 1 omslag
      - Brieven van burgemeesters met opgave van het aantal aanwezige gevangenen in de plaatselijke gevangenis, 1814; 316; 3 stukken
      - Processen-verbaal van eedsaflegging van deurwaarders, 1814 - 1815; 317; 4 stukken
      - Agenda van pacht en verkoopcontracten van, en aanbesteding van werken voor domeinen en processen-verbaal van eedsaflegging van deurwaarders, 1812 januari 20 - 1815 februari 28; 87
      - Brief van Jan Gerdessen aan de commissaris-generaal van het departement van de Monden van de Maas, met het verzoek om opnieuw aangesteld te worden als schout van de stad Asperen, [1813]; 318; 1 stuk
    - Maatschappelijke zorg, F.
      - Staten van de begrote uitgaven van de diaconieën en godshuizen in Dordrecht en Gorinchem; met bijlagen, 1814; 319; 4 stukken
      - Brieven van burgemeesters van Giesendam, Sliedrecht en Papendrecht met inlichtingen over L. van Bergeijk, gepensioneerd belastingontvanger te Brandwijk, 1815; 320; 3 stukken
    - Militaire zaken, G.
      - Korpsen, 1.
        - Landmilitie, a.
          - Staten van reservisten, z.j; 321; 2 stukken
          - Staten van mannen die zijn aangekomen bij het 15e bataljon van de landmilitie te Rotterdam, z.j; 322; 1 omslag
          - Staten van mannen die goedgekeurd zijn voor de landmilitie; concept en klad, z.j; 323; 1 omslag
          - Staten met nummers en namen, vermoedelijk betreffende de loting voor de landmilitie; klad, z.j; 324; 1 omslag
        - Landstorm, b.
          - Alfabetische staten van mannen van 17 tot 50 jaar, die opgeroepen kunnen worden voor de landstorm in het arrondissement Dordrecht, 1813 - 1814; 325; 1 pak
          - Alfabetische staten van mannen van 17 tot 50 jaar, die opgeroepen kunnen worden voor de landstorm in het arrondissement Gorinchem, 1813 - 1814; 326; 1 pak
          - Staten van officieren en onder-officieren van bataljons van de landstorm; met bijlagen, 1814; 327; 1 omslag
          - Reglement van de exercitie voor officieren en onder-officieren van de vier compagnieën landstorm te Oud-Beijerland; met bijlage, 1814; 328; 2 stukken
          - Stukken betreffende het aantal aanwezige en benodigde geweren voor de bataljons landstorm, 1814; 329; 1 omslag
          - Staten van de sterkte en bewapening van de bataljons landstorm, 1814; 330; 1 omslag
          - Brief van D. Los met het verzoek om ontheven te worden uit zijn functie van secretaris bij de krijgsraad van het bataljon landstorm te Koorndijk, 1814; 331; 1 stuk
          - Stukken betreffende twee zaken van de krijgsraad van het bataljon landstorm te Charlois en Pernis, 1815; 332; 1 omslag
      - Onderhoud van de troepen, 2.
        - Stukken betreffende problemen bij de betaling van de onkosten voor de landmilitie, 1814; 333; 3 stukken
        - Stukken betreffende de betaling van runderen en wagens, die door enige gemeenten aan buitenlandse legers geleverd zijn, 1814; 334; 1 omslag
        - Lijst van kosten voor militaire kledingstukken; met bijlage, 1814; 335; 2 stukken
      - Remplacering, afkeuring en vrijstelling, 3.
        - Stukken betreffende de afkeuring en vrijstelling van dienstplichtigen, 1814 - 1815; 336; 1 pak
        - Staten van mannen, die zijn vrijgesteld voor de landmilitie, 1814; 337; 3 stukken
        - Staten van remplaçanten en geremplaceerden, 1814; 338; 2 stukken
    - Openbare orde en veiligheid, H.
      - Brief van de burgemeester van Numansdorp met het verzoek dat de groep kustkanonniers wordt weggehaald, daar ze de gemeente zeer tot last zijn, 1813; 339; 1 stuk
      - Brief van de burgemeester van Hardinxveld betreffende een overtreding van het verbod om met geweren te schieten tijdens de parade ter gelegenheid van de verjaardag van de koning, 1814; 340; 1 stuk
      - Brief van burgemeester van Puttershoek betreffende de verdeling van de onkosten voor een nachtwacht over die personen, die niet onder de landstorm vallen, 1814; 341; 1 stuk
    - Verkeer en waterstaat, I.
      - Brief van de districtscommissaris van het arrondissement Rotterdam over het beschikbaar stellen van een veerpont voor het veer bij Gorinchem, door hem, 1814; 342; 1 stuk
      - Staat van het aantal aanwezige wagens in de gemeente Gorinchem; met bijlagen, 1814; 343; 3 stukken
      - Brief van de districtscommissaris van het arrondissement Rotterdam betreffende de medewerking bij het transport van 20 wagens beladen met haver naar Breda, 1814; 344; 1 stuk
      - Brieven van burgemeesters betreffende de aanwezigheid van reglementen voor voerlieden en postwagens; met bijlage, 1814 - 1815; 345; 5 stukken
    - Volksgezondheid, J.
      - Brief van de burgemeester van Rhoon over een geval van hondsdolheid, 1814; 346; 1 stuk
      - Brief van de 'Departementale commissie van geneeskundig onderzoek en toevoorzigt' met verzoek om bij de gemeenten aan te dringen op het tijdig opsturen van berichten over vaccinatie, 1814; 347; 1 stuk